# 交叉持股的问题

提问人：sunyulu 时间：2019-09-25 09:48:33
公司出资设立了一有限合伙企业 A，出资金额 1 亿，公司不能控制 A，但能施加重大影响，采用权益法核算。后公司另设立一公司 B，B 公司的股东里面有 A 合伙企业，其出资金额为 5000 万，公司能够对 B 公司进行控制。这种情况下，我公司对 A 的出资与 A 对B 的出资能否在合并层面抵消，如果不抵消，是否会多出一部分资产与少数股东权益？谢谢指导！

回答人：chenyiwei
联营企业持有的子公司股权，在母公司合并报表层面仍作为少数股权看待，所以不能 “我公司对A 的出资与A 对 B 的出资能否在合并层面抵消”。
参考：《瑞华研究 2010 ～ 2016 汇编》之“问题 3-2-113（合并报表中对合营、联营企业所持子公司股权的处理问题）”，